臺灣臺北地方法院刑事判決　　　　　　　94年度訴緝字第44號
公　訴　人　臺灣臺北地方法院檢察署檢察官
被　　　告　甲○○
　　　　 （已死亡）
　　　　　　　　　　原住臺北縣.
上列被告因台灣地區與大陸地區人民關係條例等案件，經檢察官
提起公訴（91年度偵字第19499號），本院判決如下：
    主    文
本件公訴不受理。
    理    由
一、公訴意旨略稱：被告甲○○、張文棠、陳正修及梁顯章（被
    告張文棠、陳正修及梁顯章所涉犯部分，前經本院於92年9
    月30日以92年度訴字第1178號判決，分別判處有期徒刑6 月
    、6月及4月）等人，分別於民國89年3月9日、同年4月22 日
　　、同年6月11日及同年6月16日，先後經姓名年籍不詳綽號「
    阿泰」之成年男子、陳永興（年籍不詳）、郭榮雄（另行通
    緝）、姓名年籍不詳綽號「老龜」之成年男子之安排，分赴
    大陸地區四川重慶市、福建寧德市、河南新鄉市、福建寧德
    市，進而分別於同年3月22日、同年5月8日、同年6月14日、
　　同年6 月26日，與大陸地區人民譚仁瓊、林碧仙、李秀芳、
    吳雅希通謀虛偽辦理結婚公證手續。辦妥後，被告甲○○、
    張文棠、陳正修及梁顯章即獨自先後返臺。嗣被告甲○○、
    張文棠、陳正修及梁顯章、譚仁瓊、林碧仙、李秀芳、吳雅
    希等八人均明知相互無結婚之真意，所為之結婚資料內容並
    不實在，竟基於使公務員登載不實之概括犯意，由被告張文
    棠、陳正修、梁顯章及甲○○分別於同年4月27日、同年6月
    12日、同年6月29日、同年7月31日向臺北市大安戶政事務所
    、臺北市文山戶政事務所、臺北縣鶯歌鎮戶政事務所、臺北
    縣永和市戶政事務所申辦結婚登記，使各該戶政事務所承辦
    人員將被告張文棠與譚仁瓊結婚、被告陳正修與林碧仙結婚
    、被告梁顯章與李秀芳結婚、被告甲○○與吳雅希結婚之不
    實事項登載於職務上所掌之
    機關
    被告甲○○、張文棠、陳正修及梁顯章為使譚仁瓊、林碧仙
    、李秀芳、吳雅希得以合法方式進入臺灣，明知並無婚姻關
    係，竟各別以譚仁瓊、林碧仙、李秀芳、吳雅希係渠等配偶
    之不實親屬關係，而以「探親」名義，先後委由王秋長、「
    老龜」或親自向內政部警政署入出境管理局（下稱境管局）
    申請大陸地區人民進入臺灣地區旅行證，並檢附大陸居民身
    分證影本各一份、結婚公證書各一份、大陸地區人民進入臺
    灣地區旅行證申請書及經由不知情臺北市政府警察局大安分
    局和平東路派出所警員陳信榮、臺北市政府警察局文山第二
    分局興隆派出所警員王一鳴、臺北縣警察局三峽分局湖山派
    出所警員羅永忠、臺北縣警察局永和分局中正橋派出所警員
    李明爵等人對保，由被告張文棠、陳正修、梁顯章、甲○○
    分別以配偶之身分簽名出具擔保譚仁瓊、林碧仙、李秀芳、
    吳雅希進入臺灣地區之保證責任之保證書各一份及上開記載
    不實配偶身分之
    員將前揭不實之結婚記事及探親事由記載於譚仁瓊、　林碧
    仙、李秀芳、吳雅希之中華民國臺灣地區旅行證申請書上，
    據以在旅行證記載「事由：探親」之不實事項，並因此核發
    譚仁瓊（89入出字第33052135號）、林碧仙（89入出字第33
    073246號）、李秀芳（89入出字第33053402號）、吳雅希（
    89入出字第33016659號）之中華民國臺灣地區旅行證各一紙
    ，使譚仁瓊於同年8月18日、林碧仙於同年8月31日、李秀芳
    於同年9月5日、吳雅希於同年10月19日自桃園中正機場入境
    時，以探親名義填寫入境申報單，並將上開內容不實旅行證
    出示證照查驗人員查驗，足生損害於境管局對人民入出境管
    理之正確性而害及公眾。嗣譚仁瓊、林碧仙、李秀芳入境後
    ，分別會同被告張文棠、陳正修、梁顯章持前開結婚相關證
    明文件與
    8月21日、同年9月7日及不詳日期向臺北市政府警察局大安
    分局和平東路派出所及臺北市政府警察局文山第二分局興隆
    派出所等派出所，申辦流動人口登記，致使該承辦之員警因
    而陷於錯誤，將此不實資料，登載於所掌「流動人口登記聯
    單」公文書上，此足生損害於警察機關對於流動人口之管理
    之正確性。嗣於同年10月21日凌晨1時30分許，因譚仁瓊、
    林碧仙、李秀芳、吳雅希等人在臺北市○○路○段85號號3樓
    為警查獲，復經警方循線追查，始悉上情。因認被告甲○○
    涉犯刑法第216條、第214條之行使使公務員登載不實文書罪
    、臺灣地區與大陸地區人民關係條例第79條第1項之罪等語
    。
二、按被告死亡者，應諭知不受理之判決，刑事訴訟法第303 條
    第5款定有明文。
三、查本件被告甲○○業於民國93年4月4日死亡，此有臺灣桃園
    地方法院檢察署相驗屍體證明書及法務部戶役政連結作業系
    統個人基本資料表各一份在卷可佐（以上資料均附於本院94
    年度他字第59號卷內）依照上開說明，爰不經言詞辯論，逕
    為不受理之判決。
據上論斷，應依刑事訴訟法第303條第5款、第307 條判決如主文
。
中　　華　　民　　國　　94　　年　　2 　　月　　17　　日
　　　　　　　　　刑事第十四庭審判長法　官　吳靜怡
                                    法  官  孫萍萍
                                    法  官  吳冠霆
上正本證明與原本無異。
如不服本判決，應於判決送達後十日內向本院提出上訴狀（應抄
附繕本）。告訴人或被害人如對於本判決不服者，應具備理由請
求檢察官上訴，其上訴期間之計算係以檢察官收受判決正本之日
期為準。
                                    書記官  楊文祥
中　　華　　民　　國　　94　　年　　2 　　月　　21　　日
